臺灣臺北地方法院民事判決　　　　　　100年度重訴字第149號
原　　　告　陳秋蓮
訴訟代理人　李文欽律師
被　　　告　高薏婷
訴訟代理人　陳建宏律師
　　　　　　楊明哲律師
上列當事人間移轉所有權登記等事件，本院於民國100年10月5日
言詞辯論終結，判決如下：
    主  文
原告之訴及假執行之聲請均駁回。
訴訟費用由原告負擔。
    事實及理由
壹、程序方面：
    按訴狀送達後，原告不得將原訴變更或追加他訴，但請求之
    基礎事實同一、不甚礙被告之防禦及訴訟之終結者，原告得
    將原訴變更或追加他訴。被告於訴之變更或追加無異議，而
    為本案之言詞辯論者，視為同意變更或追加。民事訴訟法第
    255條第1項第2款、第7款、同條第2項分別定有明文。次按
    所謂請求之基礎事實同一，係指變更或追加之訴與原訴之主
    要爭點有其共同性，各請求利益之主張在社會生活上可認為
    同一或關連，而就原請求之訴訟及證據資料，於審理繼續進
    行在相當程度範圍內具有同一性或一體性，得期待於後請求
    之審理予以利用，俾先後兩請求在同一程序得加以解決，避
    免重複審理，進而為統一解決紛爭者，即屬之，最高法院95
    年度台上字第1573號判決可資參照。經查，本件原告主張伊
    因被告之詐欺行為而移轉不動產所有權並交付借款新臺幣（
    下同）151萬元，依消費借貸、民法第92條、第184條、第25
    9條規定起訴，並聲明：(一)先位聲明：1.被告應將座落臺北
    市○○區市○段一小段117地號，權利範圍為9,000分之515
    之土地及其上臺北市○○區市○段小段2071建號，門牌號碼
    為臺北市大同區○○○路18巷6弄5號4樓之建物（下稱系爭
    不動產）所有權移轉登記予原告。2.被告應給付原告151萬
    元，及自起訴狀繕本送達翌起至清償日止，依年利率5%計算
    之利息。3.願供現金或等值之銀行可轉讓定期存單為擔保，
    請准宣告假執行；(二)備位聲明：1.被告應給付原告960萬元
    ，及自起訴狀繕本送達翌日起至清償日止，依年利率5%計算
    之利息。2.被告應給付原告151 萬元，及自起訴狀繕本送達
    翌起至清償日止，依年利率5%計算之利息。3.願供現金或等
    值之銀行可轉讓定期存單為擔保，請准宣告假執行。嗣於10
    0年8月10日追加民法第179條為請求權基礎，核其訴之追加
    ，所主張基礎事實相同，且被告仍為本案之言詞辯論，揆之
    首揭說明，應予准許。
貳、實體方面：
一、原告主張：
  (一)先位聲明部分：
  1.原告於民國93年間於光華商場玉市，因購買珠寶而認識於玉
    市擺攤之被告，被告謂其為往來兩岸之珠寶商，致原告對其
    存有雄厚財力之印象。迄至98年1月初，被告知悉原告有意
    出售系爭不動產，向原告表達承買意願，雙方議妥總價1,00
    0萬元。因被告暫無現款，原告乃同意於98年6月前，以每月
    租金2萬元之租賃方式，迨98年7月後，如被告開立之遠期支
    票可兌現，再辦理過戶手續。至98年7月，被告仍無能力支
    付買賣價款，遂誘騙原告稱兩造可先簽訂買賣契約，並一再
    保證如果原告同意將房地所有權移轉予被告後，立刻向金融
    機構辦理貸款，先清償部分買賣價款，餘款待其珠寶買賣取
    得現金，隨時付款，至遲於99年底前付清餘款。原告不疑有
    它，於98年7月21日將系爭不動產所有權移轉被告，但被告
    僅支付價金40萬元，迄98年9月間，原告欲投資購買訴外人
    廣朋建設股份有限公司（下稱廣朋公司）之「中山M1-中山
    美學」預售建案（下稱系爭建案），原告與廣朋公司因系爭
    建案預售前已發生爭議，原告遂借用被告名義登記購買系爭
    建案A1-9F、A5-9F二戶及停車位五部，被告為取信原告其有
    付清系爭不動產餘款之能力，再向原告借款151萬元，詎原
    告因陸續向被告請求支付系爭不動產餘款未果，而向地政事
    務所申領系爭不動產之登記謄本，發現被告於取得系爭不動
    產之所有權之後，竟持以向訴外人黃信龍借款，並設定抵押
    權予黃信龍，被告並未因而給付原告系爭不動產餘款分文，
    至此，原告始知被告僅以區區之40萬元即騙得原告市價遠超
    過1,000萬元之系爭不動產。原告遭被告詐欺而與其簽訂系
    爭土地、建物買賣契約，依民法第92條第1項規定，撤銷該
    不動產買賣之意思表示及移轉系爭不動產所有權之物權行為
    意思表示，請求被告將系爭土地、建物所有權移轉登記返還
    予原告；又被告之行為亦符合民法第184條第1項之規定，則
    依同法第213條規定，原告亦得撤銷與被告所為簽訂系爭不
    動產買賣之債權行為及移轉系爭不動產所有權之物權行為意
    思表示，請求被告將系爭不動產所有權移轉登記返還予原告
    被告未依買賣契約履行付款之義務，原告依約依法解除系爭
    不動產買賣契約，並沒收被告已付價金40萬元，及依民法第
    259條規定請求被告將系爭不動產所有權移轉登記予原告。
    另依消費借貸及民法第179條不當得利關係，請求被告返還
    借款151萬元。
  2.被告主張於99年02月24日，雙方已就被告對原告之全部債務
    即本金1,710萬元加計利息後，達成被告清償總額1,800萬元
    ，被告並自99年07月起至101年04月止，每期100萬元分18期
    給付，同時開立18張支票云云。然原告否認與被告間有此分
    期還款協議，蓋被告積欠原告未還之債務，除本件提出請求
    者及被告亦承認之欠款750萬元（計算式：1,710萬元－960
    萬元＝750萬元）外，尚有與珠寶詐欺有關之2,551萬元，另
    有雙方未結算之款項。兩造間從未有就被告欠原告款項，全
    數達成還款協議情事，雙方就債權債務金額之處理，向來均
    作成書面，如兩造確有就上開本金1,710萬元加計利息後之
    還款金額達成清償總額1, 800萬元，並分期給付之合意存在
    ，被告應舉證證明之。原告收受被告交付之支票，僅係作為
    擔保被告對原告之欠債，並無其它任何合意，被告欲以此抗
    辯渠未向原告借支款項，用以支付系爭建案所已支付分期款
    ，顯與事實不符。
  3.原告將系爭不動產移轉所有權予被告後，被告僅支付價金40
    萬元，迄至原告提起本訴前，原告多次以電話聯絡被告催促
    其依原先承諾於合約書所定「99年12月31日」前全數付款，
    詎被告均刻意不接聽電話，並以簡訊表示其正忙再回電，惟
    皆未曾回電處理爭議，足徵被告並無於「99年12月31日」前
    付清尾款960萬元之意甚明，原告即以起訴狀依合約第9條為
    解除契約之意思表示，況現已逾清償末日「99年12月31日」
    8個月，被告始終未支付價金，適足彰顯被告無付款之意；
    且若認因原告起訴時，清償期尚未屆至，則於「99年12月31
    日」後之庭期及書狀，原告亦表達被告未履約而主張解除系
    爭買賣契約之意思，並均已送達被告，被告應將系爭不動產
    移轉登記予原告。
  (二)備位聲明部分：
    退萬步而言，縱認被告未以任何不法行為誘騙原告與其簽訂
    系爭不動產買賣契約，被告迄今僅支付40萬元，尚欠尾款
    960萬元未付，爰請求被告給付。
  (三)並聲明：1.先位聲明：(1)被告應將座落臺北市○○區市○段
    伊小段117地號，權利範圍為9,000分之515之土地及其上臺
    北市○○區市○段伊小段2071建號，門牌號碼為臺北市大同
    區○○○路18巷6弄5號4樓之建物所有權移轉登記予原告。
    (2)被告應給付原告151萬元及自起訴狀繕本送達翌起至清償
    日止，依年利率5%計算之利息。(3)願供現金或等值之銀行
    可轉讓定期存單為擔保，請准宣告假執行。2.備位聲明：(1)
    被告應給付原告960萬元及自起訴狀繕本送達翌日起至清償
    日止，依年利率5%計算之利息。(2)被告應給付原告151萬元
    及自起訴狀繕本送達翌起至清償日止，依年利率5%計算之利
    息。(3)願供現金或等值之銀行可轉讓定期存單為擔保，請准
    宣告假執行。
二、被告則以：
  (一)先位部分：
  1.原告因與被告合作投資，而將系爭不動產部分價款作投資款
    ，於98年7月9日訂立第一份買賣契約，載明買賣價金800 萬
    元已於同年2月間全部支付完畢，於98年7月21日辦畢移轉登
    記，後因投資關係生變，始改就同一不動產另訂總價金為1,
    000萬元之買賣契約。原告讓售系爭不動產予被告所為之債
    權行為及物權行為意思表示，均係基於雙方之協議及投資或
    買賣之目的，並未存有任何詐欺之情事，原告自無從撤銷上
    開意思表示。原告迄今亦未舉證證明被告有何詐欺或侵權之
    行為，原告之主張顯屬無據。
  2.清償期非原告所稱之99年底，因當時雙方擬就清償方式及期
    限另行協議，方暫寫「預計99年底前付清」，並非雙方已確
    定有以該時為清償之期限，而雙方嗣後於99年2月24就雙方
    間所有債權債務清算完畢(包含系爭960萬元房屋買賣價金在
    內) ，由被告給付原告本金加計利息共1,800萬元，自99年7
    月起至101年4月止，每期100萬元分18期給付完畢，同時開
    立18張支票交付予原告，而上開總額共1,800萬元之支票，
    截至100年8月31日止，已兌現共1200萬元，被告早已依照雙
    方協議全數給付原告買賣價金，原告當無權解除系爭房屋買
    賣契約，且被告迄今未曾以書面催告被告欲解除契約。
  3.兩造已於99年2月24日業已就雙方間所有債權債務清算完畢
    ，由被告給付原告本金加計利息共新1,800萬元，自99年7月
    起至101年4月止，每期100萬元分18期給付完畢，同時開立
    18張支票交付予原告，而雙方間確無該筆151萬借款存在，
    否則原告於當時應一併請求被告返還並計入上開還款協議中
    ，原告主張被告尚積欠151萬元，顯非事實。原告未能證明
    雙方之間有借貸151萬元之意思表示，原告所主張有借貸之
    情事，實屬無據。
  4.起初係原告欲自行購買系爭建案3戶，故原告於98年6、7 月
    間先委由太平洋房屋唐姓仲介員辦理購買3戶預售屋相關事
    宜，因原告與廣朋公司存有訴訟糾紛，廣朋公司不欲將預售
    屋出售予原告，原告於98年9月間借用被告名義購買預售屋
    ，並以支票支付3戶預售屋款項，嗣後原告向被告表示欲將
    其中A2-3F之預售屋轉讓給被告，而被告允諾後即陸續將A2-
    3F之預售屋款項交付予原告。由此可知，原告支付相關預售
    屋款項(包含系爭151萬元)之目的，係因起初3戶預售屋皆是
    原告欲自行購買，而嗣後原告將其中A2-3F之預售屋轉讓給
    被告後，被告也陸續將款項交付予原告，被告並非無法律上
    原因而受有利益，故本件並無不當得利之情形。
  (二)備位部分：
    就原告對被告之一切債權(包含系爭960萬元買賣價金在內)，
    雙方已達成還款協議，由被告給付原告本金加計利息共1,80
    0萬元，自99年7月起至101年4月止，每期100萬元分18期給
    付完畢，同時開立18張支票交付予原告。原告已自承該18張
    面額各100萬元的支票其中有包含擔保系爭960萬元之債務。
    按民法第321條之規定，上開總額共1,800萬元之支票，截至
    100年6月30日止，已兌現共1,000萬元，原告主張以此1,000
    萬元部分優先抵償本件系爭960萬元之債務，960萬元部分於
    100年6月30日業已全數清償完畢。
  (三)並聲明：1.原告之訴駁回。2.如受不利判決，願供擔保，請
    准宣告免為假執行。
三、兩造不爭執事項：
  (一)兩造就系爭不動產於98年7月9日訂立買賣契約，約定買賣總
    價款為800萬元，並於第3條載明「總價款已於民國98年2月
    間，全部支付完畢」，嗣就同一不動產另訂買賣總價款為1,
    000萬元之買賣契約，並於第3條載明「總價款新臺幣壹仟萬
    元整，未付清，預計九十九年底前付清」，此有買賣契約在
    卷可參（見板院卷第13至21頁、第47至54頁）。
  (二)座落臺北市○○區市○段一小段117地號，權利範圍為9,000
    分之515之土地及其上臺北市○○區市○段一小段2071建號
    ，門牌號碼為臺北市大同區○○○路18巷6弄5號4樓之建物
    於98年7月21日以買賣為原因登記為被告所有，此有臺北市
    土地登記第二類謄本、建物登記第二類謄本在卷可稽（見板
    院卷第7至8頁）。
  (三)訴外人廣朋公司以100年5月25日廣建字第1000525001號函回
    覆本院，並於說明載稱「查依來函附件所示票款確定為高薏
    婷小姐購買本公司『中山M1-中山美學』預售案之A1-9F、A5
    -9F、A2-3F及停車位車號11、12、13、43、47號共三戶五車
    位；其中A2-3F戶已付訂簽款151萬元無誤。」（見本院卷第
    72頁）。
  (四)原告自承有拿到如被證3所示之18張面額100萬元之支票，該
    支票並已兌現1,100萬元。（見本院卷第31頁反面、第33至
    38頁、第95頁）
四、兩造之爭執及論述：
  (一)被告是否詐欺原告？原告主張撤銷兩造間對系爭不動產之買
    賣及物權行為並請求被告移轉系爭不動產所有權予原告，是
    否有理由？
  1.按因被詐欺或被脅迫而為意思表示者，表意人得撤銷其意思
    表示，民法第92條第1項前段定有明文。次按民事法上所謂
    詐欺云者，係謂欲相對人陷於錯誤，故意示以不實之事，令
    其因錯誤而為意思之表示（最高法院18年上字第371號判例
    可參）。又按被詐欺而為意思表示者，依民法第92條第1項
    之規定，表意人固得撤銷其意思表示，惟主張被詐欺而為表
    示之當事人，應就此項事實負舉證之責任（最高法院44年台
    上字第75號判例可參）。原告主張被告以詐騙手段取得系爭
    不動產所有權，為被告否認，原告自應就其主張詐欺之事實
    ，負舉證證明之責。
  2.兩造就系爭不動產先於98年7月9日訂立買賣契約，約定買賣
    總價款為800萬元，並於第3條載明「總價款已於民國98年2
    月間，全部支付完畢」，嗣就同一不動產另訂買賣總價款為
    1,000萬元之買賣契約，並於第3條載明「總價款新臺幣壹仟
    萬元整，未付清，預計九十九年底前付清」，此有買賣契約
    在卷可稽（見板院卷第13至21頁、第47至54頁），為兩造所
    不爭執，堪信為真。查原告曾對被告提出詐欺告訴，案經臺
    灣板橋地方法院檢察署（下稱板橋地檢署）以100年度偵字
    第4092號案為不起訴處分，原告於偵查中自陳係因將被告當
    成朋友，給予高度信任，始借款、投資及售屋予被告等語，
    而被告所成立之瑞瑩珠寶裝飾行所登記之營業所即為系爭不
    動產之地址，負責人亦於98年8月26日變更為原告，此有財
    政部臺北市國稅局大同稽徵98年9月2日財北國稅大同營業字
    第0983003261號函附於上開偵查卷可證（見本院卷第65頁）
    ，若兩造間無投資往來關係，被告應無將自己名義成立之瑞
    瑩珠寶裝飾行變更負責人為原告之理，是可認兩造間應有投
    資協議關係存在。參以兩造間於98年7月9日訂立之買賣契約
    第3條約定載明「總價款已於民國98年2月間，全部支付完畢
    」，而嗣後卻改訂契約，並於第3條約定載明「總價款新臺
    幣壹仟萬元整，未付清，預計九十九年底前付清」等語，顯
    然原告於簽訂買賣契約時，即明知被告並無相當資力得一次
    付清全部買賣價款。兩造已約定買賣價金尾款於99年底前付
    清，則被告於98年10月16日將系爭不動產設定最高限額抵押
    權480萬元，屬被告有權處分個人財產之行為，原告未舉證
    證明兩造間約定被告須將設定抵押權取得款項支付買賣價金
    ，則縱使被告屆約定期限未繳清全部價款，而有遲延給付情
    事，亦屬民事上債務不履行問題，尚難認被告係故意施以詐
    術。況且原告亦自承已收取被告給付票款共1,100萬元，被
    告並指定以其中960萬元抵充買賣價金尾款，足認被告未以
    不法手段詐取系爭不動產。基上，被告係基於兩造間有效成
    立買賣契約，經雙方合意辦理所有權移轉登記始取得系爭不
    動產所有權，被告並陸續支付買賣價金完畢，原告空言主張
    被告施用詐術致陷於錯誤而簽訂買賣契約並辦理所有權移轉
    登記云云，為不足採。原告主張依民法第92條第1項撤銷兩
    造間就系爭不動產所成立之買賣行為及移轉所有權之物權行
    為，並依民法第184條第1項規定請求被告將系爭不動產移轉
    登記予原告，於法即屬無據。
  3.另依兩造簽訂買賣契約第9條第1項約定「買賣雙方其中之一
    如未依本買賣契約所訂各條款約定履行，經他方書面催告通
    知後，仍不履行視同違約論，他方得逕行解除本契約及要求
    對方因解除契約所發生之損害賠償。」(見板院卷第20頁)，
    被告未依約履行給付價金義務，原告須經書面催告仍未履行
    後，始得解除買賣契約。查原告於99年7月20日起訴狀中表
    示被告未依約給付價金尾款960萬元，依約解除買賣契約，
    但債金尾款之清償期兩造係約定99年底前，原告於履行期尚
    未屆至前所為解除意思表示，尚不生合法解除買賣契約之效
    力。原告另主張起訴前多次以電話催促還款，被告均置之不
    理，爰以99年12月31日後之庭期及書狀為解除買賣契約之意
    思表示，但均未舉證證明於清償期後有先行以書面合法催告
    被告履行給付價金尾款而未給付之情事，自不生合法解除買
    賣契約之效力。原告主張依民法第259條規定請求被告返還
    系爭不動產，亦屬無據。
  (二)被告是否已清償系爭不動產買賣價金960萬元？
  1.按對於一人負擔數宗債務而其給付之種類相同者，如清償人
    所提出之給付，不足清償全部債額時，由清償人於清償時，
    指定其應抵充之債務，民法第321條定有明文。次按對於一
    人負擔數宗債務而其給付之種類相同者，如清償人所提出之
    給付不足清償全部債額時，依民法第321條之規定，原應由
    清償人於清償時指定其應抵償之債務，如未為指定，即應依
    同法第322之規定，定其應抵充之債務，非債權人所得任意
    充償某宗債務（最高法院44年台上字第923號判例、73年度
    台上字第201號判決可資參照）。
  2.查原告於100年2月18日審理中陳述「我有拿到18張面額各
    100 萬元的支票，這些票都是擔保票，被告稱若有一些貨款
    收到的話，可以拿來換票，目前已經兌現600萬元，目前被
    告尚欠買賣價金960萬元，未作還款協議。我房子過戶給他
    是要讓他作貸款用的，」、「（問：擔保票是擔保哪些債務
    ？）房子960萬元，卡債350萬元，因週轉而借款400萬元，
    還有151萬元借款，共1861萬元。」等語（見本院卷第31頁
    反面），100年8月10日審理中原告自承「（問：被告主張到
    今日為止已經支付1,100萬元《如被證三》。）兌現金額1,
    100萬元部分不爭執。對房屋買賣約定被告應該在99年底之
    前付清買賣價金1,000萬元，被告沒有依約在99年底前付清
    ，我們主張解約。」等語(見本院卷第95頁) ，被告亦於100
    年9月7日民事答辯六狀中陳稱「截至100年8月31日止，已兌
    現共1,200萬元」等詞(見本院卷第100頁反面)，復為原告所
    不爭執，是可知原告已收受被告所簽發支票款共1,200萬元
    ，即被告已向原告清償1,200萬元。兩造約定系爭不動產買
    賣價金尾款清償期限為99年底，被告並於100年8月3日民事
    答辯四狀表示以已給付票款中1,000萬元優先抵償系爭不動
    產買賣價金960萬元（見本院卷第91頁反面），是依前開規
    定，被告對於原告負擔數宗債務均屬同種類之金錢債務，被
    告所提出之給付不足清償全部債務額，則被告指定以給付1,
    000萬元抵充系爭不動產買賣價金960萬元債務，即屬有效，
    而生清償效力。原告主張被告兌現之票款係清償兩造間750
    萬元債務及利息云云，尚不足取。
  (三)被告是否向原告借款151萬元？原告請求被告給付151萬元，
    是否有理由？
  1.按稱消費借貸者，謂當事人一方移轉金錢或其他代替物之所
    有權於他方，而約定他方以種類、品質、數量相同之物返還
    之契約，民法第474條第1項定有明文。是以，消費借貸契約
    之成立，除須有借用物之交付外，尚以兩造有借用人負有以
    種類、品質、數量相同之物返還義務之約定為要件。復按當
    事人主張有利於己之事實者，就其事實有舉證之責任，民事
    訴訟法第277條前段定有明文。故當事人主張有金錢借貸關
    係存在者，須就其發生所須具備之特別要件即金錢之交付及
    借貸意思表示互相一致負舉證之責任，若僅證明有金錢之交
    付，未證明借貸意思表示互相一致者，尚不能認為有金錢借
    貸關係存在，最高法院81年度台上字第2372號裁判要旨參照
    。原告主張兩造間有消費借貸關係存在，既為被告所否認，
    則原告即應就兩造間具消費借貸關係存在之積極事實，舉證
    以實其說，如未能舉證證明之，即應受不利之判決。
  2.查訴外人廣朋公司以100年5月25日廣建字第1000525001號函
    回覆本院，並於說明載稱「查依來函附件所示票款確定為高
    薏婷小姐購買本公司『中山M1-中山美學』預售案之A1-9F、
    A5-9F、A2-3F及停車位車號11、12、13、43、47號共三戶五
    車位；其中A2-3F戶已付訂簽款151萬元無誤。」（見本院卷
    第72頁），可知系爭建案之A1-9F、A5-9F、A2-3F及停車位
    車號11、12、13、43、47號共3戶及5車位均以被告名義購買
    無誤，而其中A2-3F戶之訂簽款確實為151萬元，並由原告交
    付票款支付。又查原證九約定書，其所載之內容為「建物編
    號A2棟3樓、A1棟9樓、A5棟9樓（房車位2位、休旅車位2位
    ），這三間先以高薏婷購買、簽約，完成交易手續。但A2
    棟3樓，高薏婷購買，是陳秋蓮先付款，以後貸款，高薏婷
    付清，才算高薏婷所有。A1棟9樓（含車位）、A5棟9樓2
    間是陳秋蓮所有。交易手續期間，隨時配合返還陳秋蓮名下
    。約定人：高薏婷98/9/ 14」，被告對此不爭執，足知兩造
    間曾有上開約定書之協議，即由原告出資購買系爭建案A1-9
    F、A5-9F、A2-3F及停車位車號11、12、13、43、47號共3戶
    5車位，並以被告之名義為買受人，則原告支付系爭建案A2-
    3F之價款係為履行上開約定書借用原告名義買受系爭建案預
    售屋之內容，尚不能證明兩造間有為151萬元借款約定之事
    實。原告不能證明兩造間就上開151萬元有消費借貸之約定
    存在，其依據消費借貸關係，請求被告返還151萬元本息，
    自屬無據。
  3.按無法律上之原因而受利益，致他人受損害者，應返還其利
    益，民法第179條前段定有明文。依前述，系爭建案A1-9F、
    A5-9F、A2-3F及停車位車號11、12、13、43、47號共3戶及5
    車位係原告借用被告名義買受，始支付A2-3F價款151萬元，
    被告受有利益並非無法律原因。被告主張匯款47萬元及交付
    160萬元支票供支付上開預售屋價款之用，亦有被告三峽鎮
    農會存摺、支票5紙可佐(見本院卷第60-63頁)，堪認所受利
    益151萬元已返還原告。原告依據不當得利之法則，請求被
    告返還151萬元本息，自屬無據。
  (四)綜上，被告並未詐欺原告取得系爭不動產，被告已清償系爭
    不動產買賣價金960萬元，兩造間就151萬元未成立消費借貸
    關係，被告亦無不當得利情事，原告依民法第92條、第179
    條、第184條第1項、第259條規定及消費借貸關係求為：1.
    先位聲明：(1)被告應將座落臺北市○○區市○段伊小段117
    地號，權利範圍為9,000分之515之土地及其上臺北市○○區
    市○段伊小段2071建號，門牌號碼為臺北市大同區○○○路
    18巷6弄5號4樓之建物所有權移轉登記予原告。(2)被告應給
    付原告151萬元及自起訴狀繕本送達翌起至清償日止，依年
    利率5%計算之利息。2.備位聲明：(1)被告應給付原告960萬
    元及自起訴狀繕本送達翌日起至清償日止，依年利率5%計算
    之利息。(2)被告應給付原告151萬元及自起訴狀繕本送達翌
    起至清償日止，依年利率5%計算之利息，均為無理由，應予
    駁回。本件原告既受敗訴判決，其假執行之聲請即失所附麗
    ，不應准許。
五、因本案事證已臻明確，兩造其餘主張陳述及所提之證據，經
    審酌後，認與判決結果無影響，爰不一一論駁，附此敘明。
六、結論：本件原告之訴為無理由，依民事訴訟法第78條，判決
    如主文。
中    華    民    國   100    年    10    月    28    日
                  民事第一庭    法  官  熊志強
以上正本係照原本作成。
如對本判決上訴，須於判決送達後20日內向本院提出上訴狀。如
委任律師提起上訴者，應一併繳納上訴審裁判費。
中    華    民    國   100    年    10    月    28    日
                                書記官  謝盈敏